【裁判字號】    95,裁,2230
【裁判日期】    951005
【裁判案由】    就業服務法
【裁判全文】
最  高  行  政  法  院  裁  定
                                     95年度裁字第02230號
上  訴  人  乙○○
                          送達代收人  丙○○
                                        錦州街46號9樓之8
被 上訴 人  臺北縣政府
代  表  人  甲○○
上列當事人間因就業服務法事件，上訴人對於中華民國93年3月
31日臺北高等行政法院93年度簡字第1183號判決，提起上訴，本
院裁定如下：
    主  文
上訴駁回。
上訴審訴訟費用由上訴人負擔。
    理  由
一、按對於適用簡易程序之裁判提起上訴或抗告，須經最高行政
    法院許可，且該許可以訴訟事件所涉及之法律見解具有原則
    性者為限，行政訴訟法第235條定有明文。所謂訴訟事件涉
    及之法律見解具有原則性，係指該事件所涉及之法律問題意
    義重大，而有加以闡釋之必要情形而言，如對於行政命令是
    否牴觸法律所為之判斷，或就同類事件所表示之法律見解與
    其他高等行政法院或本院所表示之見解互相牴觸，有由本院
    統一法律上意見或確認其意見之必要情形屬之。
二、上訴人未經許可於民國89年11月間起非法僱用逃逸之菲律賓
    籍外國人MANUEL THELMA FLORO（下稱M君，護照號碼：GG30
    0926，原經核准於臺南市○區○○路2段160號從事看護工之
    工作）至臺北縣八里鄉○○路○段452號3樓從事幫傭工作，
    案經臺北市政府警察局中山分局於92年10月3日查獲，經偵
    訊外勞M君坦承上情不諱，該分局遂於92年11月17日以北市
    警中分行字第09265708100號函移由被上訴人核處，經被上
    訴人審查屬實，乃依就業服務法第57條第1款及第63條第1項
    規定，於93年3月4日以北府勞動字第0930106614號就業服務
    法罰鍰處分書處上訴人罰鍰新臺幣（下同）15萬元。上訴人
    不服，提起訴願，遭訴願決定駁回，提起行政訴訟，經原審
    判決駁回。
三、上訴意旨略以：本件M君係純粹基於朋友情誼，代上訴人處
    理信件，上訴人並未支付M君任何報酬或相當於報酬之代價
    ，與M君更非存有聘僱關係。上訴人在M君為警方查獲前，完
    全不知其為逃逸外勞，至於M君在警局時所作筆錄，乃係遭
    員警脅迫下，非出於自由意思所製作，自不得作為判定上訴
    人與M君有僱傭關係之認定基礎；被上訴人未查明事實真相
    ，亦未求證M君薪資，係從英籍Mrs. Helen Sharp夫婦處支
    領，即在無任何客觀證據下，認定上訴人與M君間存有僱傭
    關係，並科處上訴人15萬元罰鍰，該行政處分實屬違法。又
    原審判決就本件顯未依職權調查證據，亦未定準備程序或言
    詞辯論期日，給予上訴人對證物表示意見之機會，即逕以證
    據能力有爭議之證據，作成不利上訴人之判決，應有違背證
    據法則及判決不適用法規之違法。且原審於簡易案件，在當
    事人對行政處分合法性有爭執時，未定準備程序與言詞辯論
    期日、未予當事人辯明證據之機會，亦未自行調查證據而逕
    為不利當事人之判決，是本件實涉及重要原則性法律見解之
    爭議。
四、本院查：依行政訴訟法第233條規定，簡易訴訟程序之裁判
    得不經言詞辯論為之，又原審就本件事證已詳為審酌，認定
    上訴人確有未經許可聘僱外勞M君，有違反就業服務法第57
    條第1款之情事，業於判決理由中說明明確，並無違誤。上
    訴意旨就原審取捨證據、認定事實之職權行使，指摘其不當
    ，並指摘原審未定準備程序或言詞辯論期日，給予上訴人對
    證物表示意見之機會，有違背證據法則及判決不適用法規之
    違法云云，均非可採。本件經核無涉及法律見解具有原則性
    ，而須由本院加以闡釋之必要，上訴人提起上訴，不合首揭
    規定，不應許可，其上訴難謂合法，應予駁回。
五、依行政訴訟法第249條第1項前段、第104條、民事訴訟法第9
    5條、第78條，裁定如主文。
中    華    民    國    95    年    10    月    5     日
                  第三庭審判長法  官  趙  永  康
                              法  官  林  茂  權
                              法  官  鄭  忠  仁
                              法  官  黃  淑  玲
                              法  官  黃  本  仁
以  上  正  本  證  明  與  原  本  無  異
中    華    民    國    95    年    10    月    5     日
                              書記官  莊  俊  亨


司法院資訊處製作；財團法人民間司法改革基金會備份。
